臺灣苗栗地方法院民事裁定
110年度亡字第13號
聲  請  人  遲中英  
相  對  人  遲壽山  


上列聲請人聲請宣告失蹤人死亡事件，本院裁定如下：
    主  文
失蹤人遲壽山（民國0年0月0日出生，失蹤前最後住所：苗栗縣○
○鎮○○里00鄰○○○00○0號）應於本公示催告最後登載新聞紙之翌日
起柒個月內，向本院陳報現尚生存，如不陳報，本院將宣告其為
死亡。
無論何人，凡知該失蹤人遲壽山之生死者，均應於上開時日以前
，將其所知之事實，陳報本院。
聲請人應於本裁定送達之日起拾日內，將本公示催告登載公報、
新聞紙或其他相類之傳播工具壹日，並將登載證據檢送本院。
    理  由
一、按失蹤人失蹤滿七年後，法院得因利害關係人或檢察官之聲
    請，為死亡之宣告。失蹤人為80歲以上者，得於失蹤滿3年
    後，為死亡之宣告。又法院准許宣告死亡之聲請者，應公示
    催告，民法第8條第1、2項及家事事件法第156條第1項分別
    定有明文。
二、本件聲請意旨略以：聲請人之父即相對人於民國84年7月10
    日出境，至今行蹤不明，家人亦不知其情況，因推算相對人
    年齡至今已108歲，生存機率渺茫，爰依民法第8條及家事事
    件法第156條聲請宣告失蹤人死亡等語。
三、查依卷附個人基本資料查詢結果、入出境資訊連結作業及苗
    栗○○○○○○○○○110年12月29日函所示：相對人於84年7月10日
    出境至今，戶政單位依戶籍法規定於96年間逕為遷出國外之
    登記。又相對人之子女即聲請人、訴外人遲菊英、遲中花均
    表示於相對人出境後至今無法與相對人取得聯絡之情，有其
    等出具之聲明書附卷可查。本院審酌相對人出境時已年逾80
    歲，至今已20餘年未與家人聯絡；且推算相對人至今已年滿
    108歲，依一般國人壽命推算，確有可能已不在人世，是綜
    合參考上述情形，足認相對人確實已失蹤，自堪信聲請人之
    主張為真實。從而，本件聲請為有理由，爰依職權對相對人
    即失蹤人為公示催告。
四、次按法院公示催告應公告之。公示催告之公告應揭示於法院
    公告處、資訊網路及其他適當處所；法院認為必要時，並得
    命登載於公報或新聞紙，或用其他方法公告之，家事事件法
    第130條第3項、第4項規定甚明。又宣告死亡之公示催告，
    準用第130條第3項至第5項之規定。但失蹤人滿百歲者，其
    陳報期間，得定為自揭示之日起二個月以上，家事事件法第
    156條第3項亦有明定。爰依上開規定裁定如主文所示。
五、依家事事件法第156 條第1 項，裁定如主文。
中　　華　　民　　國　　111 　年　　2 　　月　　15　　日
　　　　　　　　  家事法庭    法　官  曾建豪
以上正本與原本無誤。
如對本裁定不服，應於裁定送達後10日內向本院提出抗告狀附繕
本，並繳納抗告費新臺幣1,000 元。
中　　華　　民　　國　　111 　年　　2 　　月　　15　　日
                              書記官  陳政伸